臺灣彰化地方法院刑事判決　　　　　　　　　　　　　九十一年度訴字第六七一號
　　公　訴　人　臺灣彰化地方法院檢察署檢察官
　　被　　　告　甲○○
右列被告因違反毒品危害防制條例案件，經檢察官提起公訴（九十一年度毒偵字第七
八二號），本院判決如左：
    主      文
甲○○連續施用第一級毒品，累犯，處有期徒刑捌月。又連續施用第二級毒品，累犯
，處有期徒刑肆月。應執行有期徒刑拾月。
    事      實
一、甲○○前因違反麻醉藥品管理條例案件，先後經本院以八十五年度員簡字第五八
    ０號判決及八十六年度易字第一０三六號判決，分別判處有期徒刑四月及六月，
    如易科罰金均以三百元折算一日確定，上開二罪接續執行，於民國八十七年五月
    三日服刑期滿執行完畢。又因施用毒品案件，經觀察、勒戒後，認無繼續施用毒
    品之傾向，由台灣彰化地方法院檢察署檢察官於九十年七月十二日以九十年度毒
    偵字第二一０二、二五三三號為不起訴處分確定。詎仍不知悔改，竟基於施用第
    一級毒品之概括犯意，自九十年一月初起至同年二月二十七日止，以將海洛因置
    於針筒內注射之方式，在彰化縣大村鄉○○村○○路一之五十六號住處內，連續
    施用第一級毒品海洛因多次；又另行基於施用第二級毒品之概括犯意，自九十一
    年一月二日起至同年二月二十八日止，以將安非他命置於玻璃管內，用火燒烤吸
    食煙氣之方式，在上開地點連續施用第二級毒品安非他命多次。嗣於九十一年三
    月一日上午十一時二十分許，在其上開住處為警查獲。甲○○經依本院九十一年
    度毒聲字第一０一六號裁定送勒戒處所執行觀察、勒戒後，認有繼續施用毒品之
    傾向。
二、案經彰化縣警察局移請臺灣彰化地方法院檢察署檢察官偵查起訴。
    理      由
一、右揭事實，業據被告甲○○於本院審理中坦承不諱，且其於前揭時地獲案後，經
    警採其尿液送驗結果，確呈嗎啡及安非他命類陽性反應，有彰化縣衛生局煙毒尿
    液檢驗成績書一紙在卷為憑。又被告前因施用毒品案件，經觀察、勒戒後，認無
    繼續施用毒品之傾向，由台灣彰化地方法院檢察署檢察官於九十年七月十二日以
    九十年度毒偵字第二一０二、二五三三號為不起訴處分確定；又因本件施用第一
    、二級毒品案件，經依本院九十一年度毒聲字第一０六一號裁定送勒戒處所執行
    觀察、勒戒後，認有繼續施用毒品之傾向等情，有臺灣高等法院被告全國前案紀
    錄表、刑案資料查註紀錄表、不起訴處分書、臺灣彰化看守所九十一年五月二十
    日彰所戒字第０九一０００一二一七號函檢附之有無繼續施用毒品傾向證明書及
    評估標準紀錄表各一份附卷可按。本案事證已臻明確，被告犯行洵堪認定。
二、查被告甲○○前因施用毒品案件，經觀察、勒戒，認無繼續施用毒品之傾向，由
    檢察官為不起訴處分後，復於五年內再度施用第一、二級毒品海洛因及安非他命
    ，核其所為，係犯毒品危害防制條例第十條第一項、第二項之施用第一、二級毒
    品罪。被告於施用前後持有海洛因及安非他命之低度行為，應各為施用之高度行
    為所吸收，不另論罪。又其多次施用第一、二級毒品犯行，均為時間緊接，方法
    相同，觸犯構成要件相同之罪名，顯係基於概括犯意反覆為之，各依連續犯之規
    定論以一罪，並均依法加重其刑。至其所犯上開二罪間，犯意各別，行為互殊，
    應予分論併罰。查被告前因違反麻醉藥品管理條例案件，先後經本院以八十五年
度員簡字第五八０號判決及八十六年度易字第一０三六號判決，分別判處有期徒
    刑四月及六月，如易科罰金均以三百元折算一日確定，上開二罪接續執行，於八
    十七年五月三日服刑期滿執行完畢，有卷附臺灣高等法院被告全國前案紀錄表、
    刑案資料查註紀錄表足參，其受有期徒刑之執行完畢，五年內再犯本件有期徒刑
    以上之罪，為累犯，均應依法遞加其刑。另公訴人就被告自九十一年一月二日起
    至同年二月二十二日二十二時以外之施用安非他命部分，雖未於公訴意旨詳加載
    明，然此因與前揭記明起訴書之施用第二級毒品部分有連續犯之裁判上一罪關係
    ，為起訴效力所及，基於審判不可分原則，本院自應併予審理，附此敘明。爰審
    酌被告已因施用毒品犯行先後入監服刑及接受觀察勒戒，猶未能記取教訓，設法
    脫離毒害，竟於先前所犯毒品案件獲不起訴處分後，未及半年即再次施用毒品，
    顯見其戒毒意志仍非堅定，對於毒品傷害自身之危險程度缺乏相當體認，自有再
    予監禁教化以潛化性情之必要；惟被告於審理期間尚能坦承犯行，態度堪稱良好
    ，且施用毒品固戕害個人健康至深，然就他人權益之侵害仍屬有限，及其犯罪目
    的、手段、具有高職肄業學歷之智識程度等一切情狀，分別量處如主文所示之刑
    ，並定其應執行之刑，以示懲儆。
據上論斷，應依刑事訴訟法第二百九十九條第一項前段，毒品危害防制條例第十條第
一項、第二項，刑法第十一條前段、第五十六條、第四十七條、第五十一條第五款，
判決如主文。
本案經檢察官羅美秀到庭執行職務。
中    華    民    國    九十一      年      七      月      二十五      日
                                臺灣彰化地方法院刑事第三庭
                                    法      官  高  文  崇
右正本證明與原本無異。
如不服本判決，應於判決送達後十日內向本院提出上訴狀( 須附繕本 )。
                                    法院書記官  謝  志  鑫
中    華    民    國    九十一      年      七      月      三十        日
毒品危害防制條例第十條第一項、第二項：
施用第一級毒品者，處六月以上五年以下有期徒刑。
施用第二級毒品者，處三年以下有期徒刑。
